# 跨期收入调整税费问题

提问人：q0409 时间：2012-03-06 16:07:59
调整了跨期收入，对于调增了应交税费增值税销项税，是否应考虑调整对应的城建税及教育费附加？

回答人：chenyiwei
应在调整增值税的同时同步调整城建税、教育费附加等附加税费。尽管其纳税义务要到实际缴纳主税时才会发生，但在按权责发生制原则计提应交的主税时，附加税费也已形成一项推定义务。本版面之前讨论过多次，你可以搜索一下。